【裁判字號】    99,救,74
【裁判日期】    991027
【裁判案由】    訴訟救助
【裁判全文】
臺北高等行政法院裁定
                                        99年度救字第74號
聲  請  人  甲○○
上列聲請人因與相對人國防部間訴訟救助事件，聲請訴訟救助，
本院裁定如下：
    主  文
聲請駁回。
聲請程序費用由聲請人負擔。
    理  由
一、按「當事人無資力支出訴訟費用者，行政法院應依聲請，以
    裁定准予訴訟救助。」、「聲請人無資力支出訴訟費用之事
    由應釋明之。」、「前項釋明，得由受訴行政法院管轄區域
    內有資力之人出具保證書代之。」行政訴訟法第101 條前段
    、第102 條第2 項、第3 項分別定有明文。而所謂無資力，
    係指窘於生活，且缺乏經濟上之信用而言（最高行政法院97
    年度裁聲字第18號判例參照）。又此項救助之事由，依同法
    第102 條第2 項及第3 項規定，應提出能即時調查之證據以
    釋明之，或由受訴行政法院管轄區域內有資力之人提出保證
    書代之。
二、本件聲請人雖主張：聲請人之父親為退伍軍人，原居住彰化
    縣彰化市內眷村，父親已過世，聲請人與姐秦阿真依國軍老
    舊眷村改建條例第5 條規定均繼承父親所享有承購及政府輔
    助購宅之權利，惟因相對人承辦人員核辦承購等事項時，與
    秦阿真共同涉有刑責，未將聲請人認定為繼承人之一，致僅
    認定秦阿真為原眷戶之繼承人，聲請人不服提起訴願，訴願
    機關竟以聲請人已知悉秦阿真輔助購宅權益，逾期提起訴願
    為由，駁回訴願，聲請人遂向貴院提起行政訴訟（99年度訴
    字第1950號），惟現因資力不足，為此聲請訴訟救助等語；
    惟查，聲請人未於訴訟救助聲請狀中提出無資力且能即時調
    查之證據以釋明其主張為真實，亦未提出保證書以代替釋明
    證據。又聲請人就前開事件，曾向乙○○○○○○○○○○
    台中分會申請就其對秦阿真等涉及上述輔助購宅案刑事告訴
    部分，申請該分會法律扶助；經該分會否准其申請，亦有該
    分會99年10月22日中扶陸字第0990009094號覆本院函附卷可
    按；該分會另調查聲請人97年度綜合所得，其薪資所得為新
    台幣10萬3,318 元，並有自用小客車1 輛（見本院卷第45頁
    以下）；本件聲請人既未提出足以釋明其窘於生活缺乏經濟
    上信用而無力支出本件訴訟費用之即時證據，是以聲請人所
    請，揆諸前揭說明，核與聲請訴訟救助之要件，即有未合，
    應予駁回。
三、依行政訴訟法第104 條，民事訴訟法第95條、第78條之規定
    ，裁定如主文。
中    華    民    國    99    年    10    月    27    日
                    臺北高等行政法院第五庭
                              審判長法  官  黃清光
                                    法  官  洪遠亮
                                    法  官  程怡怡
上為正本係照原本作成。
如不服本裁定，應於送達後10日內向本院提出抗告狀（須按他造
人數附繕本）。
中    華    民    國    99    年    10    月    27    日
                                    書記官  何閣梅

司法院資訊處製作；財團法人民間司法改革基金會備份。
